Comptabilité de l'étude XXIII (1771-1963)
Archives nationales (France)
Comptabilité de l'étude XXIII
1771-1963
MC/CT/XXIII/1 - MC/CT/XXIII/268
Laideguive, Pierre Louis (1704-1775); Étude notariale XXIII (Paris; 1541-....)
13,5 ml 268 registres, soit 13,5 ml.
Archives nationales de France
Minutes et répertoires: la loi 2008-696 du 15 juillet 2008 relative aux archives a fixé à 75 ans à compter de la date de l'acte, ou à 25 ans à compter de la date du décès de l'intéressé si ce délai est plus bref, le délai de communication des minutes et répertoires des notaires; ce délai est porté à 100 ans à compter de la date de l'acte si le document se rapporte à un mineur (code du Patrimoine, articles L213-2, 4e d et 5e).
Autres documents de l'étude (dossiers de clients, comptabilité...): ces archives privées sont communicables aux mêmes conditions que les minutes et répertoires des notaires.
Ce fonds est un fonds de comptabilité dont les donateurs et déposants ont autorisé la communication des registres de plus de 75 ans d'âge.
Certains documents ne sont pas accessibles en raison de leur mauvais état de conservation.
L'article MC/CT/XXIII/1 est un don de maître Corpechot en date du 27 septembre 2004.
Les articles suivants proviennent de dons de maître Corpechot et de ses associés de l'étude XXIII le 16 mars 2009, en 2016 et 2017.
Voir notice de producteur de l'étude XXIII.
Conservé à l'étude jusqu'à l'entrée aux Archives nationales.
Néant
Par type de registres et chronologique
Voir "Modalités d'entrée" ci-dessus
Autres archives de l'étude (archives privées)
Archives de l'étude XXIII
Jean Pouëssel, "Un fonds de comptabilité notariale", dans Mémoire d'avenir, le journal des Archives nationales, n° 33, janvier-mars 2019, p. 6.
- Livre des recettes et dépenses de l'étude., novembre 1771-novembre 1774; MC/CT/XXIII/1
  Ce cahier des recettes et des dépenses de l'étude de Me Pierre Louis Laideguive est un des très rares registres conservés de comptabilité notariale d'Ancien Régime. Y sont notées, mois par mois, sur des pages en vis-à-vis, les dépenses et les recettes de l'étude, avec indication du solde à la fin du mois suivant. Le cahier était tenu par le clerc huissier de l'étude et paraphé, à la fin de chaque mois, par Me Laideguive.
- Livre journal., juillet 1818 - novembre 1935; MC/CT/XXIII/2 - MC/CT/XXIII/49
  Dans le Livre journal sont mentionnées, jour par jour, par ordre chronologique, toutes les opérations comptables de l'étude (dépenses et recettes), avec les noms des clients concernés, des numéros d'ordre et renvois aux folios des registres correspondants du Grand livre.
  - Livre journal., 1er juillet 1818 - 1er juin 1827; MC/CT/XXIII/2
  - Livre journal., 1er juin 1827 - 1er janvier 1832; MC/CT/XXIII/3
  - Livre journal., 1er janvier 1832 - 1er juin 1839; MC/CT/XXIII/4
  - Livre journal., 1er juin 1839 - 1er avril 1842; MC/CT/XXIII/5
  - Livre journal., 1er avril 1842 - 1er mai 1848; MC/CT/XXIII/6
  - Livre journal., 1er mai 1848 - 1er avril 1854; MC/CT/XXIII/7
  - Livre journal., 1er avril 1854 - 1er juillet 1858; MC/CT/XXIII/8
  - Livre journal., 1er juillet 1858 - 1er septembre 1860; MC/CT/XXIII/9
  - Livre journal., 1er septembre 1860 - juin 1862; MC/CT/XXIII/10
  - Livre journal., juin 1862 - 30 juin 1863; MC/CT/XXIII/11
  - Livre journal., 1er juillet 1863 - 1er janvier 1867; MC/CT/XXIII/12
  - Livre journal., 1er janvier 1867 - 1er juillet 1870; MC/CT/XXIII/13
  - Livre journal., 1er juillet 1870 - 1er mai 1874; MC/CT/XXIII/14
  - Livre journal., 1er mai 1874 - 1er mai 1877; MC/CT/XXIII/15
  - Livre journal., 1er mai 1877 - 1er mars 1880; MC/CT/XXIII/16
  - Livre journal., 1er mars 1880 - 1er novembre 1882; MC/CT/XXIII/17
  - Livre journal., 1er novembre 1882 - 1er septembre 1885; MC/CT/XXIII/18
  - Livre journal., 1er septembre 1885 - 1er mai 1888; MC/CT/XXIII/19
  - Livre journal., 1er mai 1888 - 1er janvier 1891; MC/CT/XXIII/20
  - Livre journal., 1er janvier 1891 - 31 mars 1893; MC/CT/XXIII/21
  - Livre journal., 1er avril 1893 - 30 avril 1895; MC/CT/XXIII/22
  - Livre journal., 1er mai 1895 - 31 juillet 1897; MC/CT/XXIII/23
  - Livre journal., 1er août 1897 - 31 octobre 1899; MC/CT/XXIII/24
  - Livre journal., 1er novembre 1899 - 31 octobre 1901; MC/CT/XXIII/25
  - Livre journal., 1er novembre 1901 - 30 novembre 1903; MC/CT/XXIII/26
  - Livre journal., 1er décembre 1903 - 31 décembre 1905; MC/CT/XXIII/27
  - Livre journal., 1er janvier 1906 - 31 décembre 1907; MC/CT/XXIII/28
  - Livre journal., 1er janvier 1908 - 22 novembre 1909; MC/CT/XXIII/29
  - Livre journal., 23 novembre 1909 - 31 octobre 1911; MC/CT/XXIII/30
  - Livre journal., 3 novembre 1911 - 30 juillet 1913; MC/CT/XXIII/31
  - Livre journal., 31 juillet 1913 - 24 février 1916; MC/CT/XXIII/32
  - Livre journal., 25 février 1916 - 31 décembre 1918; MC/CT/XXIII/33
  - Livre journal., 1er janvier 1919 - 10 mai 1920; MC/CT/XXIII/34
  - Livre journal., 11 mai 1920 - 13 août 1921; MC/CT/XXIII/35
  - Livre journal., 14 août 1921 - 17 novembre 1922; MC/CT/XXIII/36
  - Livre journal., 18 novembre 1922 - 19 octobre 1923; MC/CT/XXIII/37
  - Livre journal., 20 octobre 1923 - 8 août 1924; MC/CT/XXIII/38
  - Livre journal., 8 août 1924 - 21 août 1925; MC/CT/XXIII/39
  - Livre journal., 22 août 1925 - 6 août 1926; MC/CT/XXIII/40
  - Livre journal., 6 août 1926 - 30 septembre 1927; MC/CT/XXIII/41
  - Livre journal., 1er octobre 1927 - 31 octobre 1928; MC/CT/XXIII/42
  - Livre journal., 1er novembre 1928 - 19 novembre 1929; MC/CT/XXIII/43
  - Livre journal., 20 novembre 1929 - 20 octobre 1930; MC/CT/XXIII/44
  - Livre journal., 21 octobre 1930 - 24 août 1931; MC/CT/XXIII/45
  - Livre journal., 28 août 1931 - 8 août 1932; MC/CT/XXIII/46
  - Livre journal., 9 août 1932 - 31 juillet 1933; MC/CT/XXIII/47
  - Livre journal., 1er août 1933 - 13 octobre 1934; MC/CT/XXIII/48
  - Livre journal., 15 octobre 1934 - 27 novembre 1935; MC/CT/XXIII/49
- Grand livre, 1775-1935; MC/CT/XXIII/50 - MC/CT/XXIII/68
  Un premier Grand livre pour la fin de l'Ancien Régime (1775-1785) précède la véritable série des Grands livres qui commence dans les années 1860.
  - Grand livre., décembre 1775 - mars 1789; MC/CT/XXIII/50
    Registre de 151 folios, ouvert en décembre 1775, présentant, par noms de clients, un relevé chronologique des actes les concernant. Une table alphabétique figure en tête de volume.
  - Grand livre., 1860-1935; MC/CT/XXIII/51 - MC/CT/XXIII/68
    Dans le Grand livre figurent tous les comptes aux noms des clients, avec relevé de toutes les recettes et dépenses effectuées pour chaque client.
    Chaque registre se présente par noms de clients et sur deux colonnes: "doit" ou "débit" et "avoir" ou "crédit", et il est tenu pendant plusieurs années, voire plusieurs dizaines d'années.
    - Registre A., MC/CT/XXIII/51
      Registre ouvert en janvier 1860.
    - Registre B., MC/CT/XXIII/52
      Registre ouvert en juillet 1863.
    - Registre C., MC/CT/XXIII/53
      Registre ouvert en janvier 1869.
    - Registre D., MC/CT/XXIII/54
      Registre ouvert en janvier 1875.
    - Registre E., MC/CT/XXIII/55
      Registre ouvert en janvier 1882.
    - Registre F., MC/CT/XXIII/56
      Registre ouvert en juillet 1886.
    - Registre G., MC/CT/XXIII/57
      Registre ouvert en janvier 1894.
    - Registre H., MC/CT/XXIII/58
      Registre ouvert en mai 1902.
    - Registre I., MC/CT/XXIII/59
      Registre ouvert en janvier 1905.
    - Registre J., MC/CT/XXIII/60
      Registre ouvert en janvier 1911.
    - Registre K., MC/CT/XXIII/61
      Registre ouvert en septembre 1917.
    - Registre L., MC/CT/XXIII/62
      Registre ouvert en février 1922.
    - Registre M., MC/CT/XXIII/63
      Registre ouvert en février 1925.
    - Registre N., MC/CT/XXIII/64
      Registre ouvert en janvier 1928.
    - Registre O., MC/CT/XXIII/65
      Registre ouvert en août 1930.
    - Registre P., MC/CT/XXIII/66
      Registre ouvert en août 1932.
    - Registre Q., MC/CT/XXIII/67
      Registre ouvert en janvier 1935.
    - Registre R., MC/CT/XXIII/68
- Tables du Grand livre., 1799-1930; MC/CT/XXIII/69 - MC/CT/XXIII/73
  - Table alphabétique du registre de comptabilité de Me Morisseau., 1799-1840; MC/CT/XXIII/69
    L'intitulé de cet article est celui figurant en tête de la table.
    Compte tenu du grand nombre des folios auxquels renvoie la table, il s'agissait certainement de plusieurs registres de comptabilité qui n'ont pas été conservés.
    Quant à Me Morisseau, il s'agit de Jean Morisseau, qui exerça du 9 novembre 1799 au 24 juillet 1827, et de son fils, Jean Ambroise Morisseau, notaire du 24 juillet 1827 au 4 juin 1840.
    Pour chaque lettre, le classement est divisé en deux parties: avant et après le 1er juin 1827.
  - Table alphabétique pour les registres du Grand livre A à G., MC/CT/XXIII/70
  - Table alphabétique pour les registres du Grand livre H à R., MC/CT/XXIII/71 - MC/CT/XXIII/72
    - Noms de clients commençant par A jusqu'à K., MC/CT/XXIII/71
    - Noms de clients commençant par L jusqu'à Z., MC/CT/XXIII/72
- Journal des dépôts., septembre 1860 - août 1874; MC/CT/XXIII/73 - MC/CT/XXIII/74
  Registres chronologiques des sommes reçues et remises par l'étude.
  - Journal des dépôts., septembre 1860 - décembre 1867; MC/CT/XXIII/73
  - Journal des dépôts., janvier 1868 - août 1874; MC/CT/XXIII/74
- Grand livre des dépôts., septembre 1860 - mars 1870; MC/CT/XXIII/75 - MC/CT/XXIII/76
  Classement par noms de clients et par ordre chronologique, des sommes reçues et remises par l'étude.
  - Grand livre des dépôts., septembre 1860 - décembre 1869; MC/CT/XXIII/75
    Le registre comporte en fin de volume une table alphabétique renvoyant également au registre suivant.
  - Grand livre des dépôts., février 1868 - mars 1870; MC/CT/XXIII/76
- Grand livre des comptes courants., juillet 1863 - décembre 1874; MC/CT/XXIII/77 - MC/CT/XXIII/80
  Les comptes sont présentés par ordre alphabétique des clients. En tête de chaque registre figure une table alphabétique.
  - Grand livre des comptes courants., juillet 1863 - septembre 1871; MC/CT/XXIII/77
  - Grand livre des comptes courants., septembre 1865 - décembre 1871; MC/CT/XXIII/78
  - Grand livre des comptes courants., janvier 1870 - décembre 1873; MC/CT/XXIII/79
  - Grand livre des comptes courants., juin 1873 - décembre 1874; MC/CT/XXIII/80
- Relevé des comptes., juillet 1901 - décembre 1902; MC/CT/XXIII/81
  Relevés mensuels par ordre alphabétique des clients.
- Journal d'étude., juillet 1863 - janvier 1947; MC/CT/XXIII/82 - MC/CT/XXIII/113
  D'abord nommé Journal des recettes et des dépenses de l'étude, il prend en juillet 1890 le nom de Journal d'étude; il est aussi parfois appelé Journal de caisse.
  Y est reporté, dans l'ordre chronologique des actes reçus par le notaire, au nom du client, le détail des frais et honoraires de chaque acte.
  - Journal des recettes et des dépenses de l'étude., 1er juillet 1863 - 31 décembre 1867; MC/CT/XXIII/82
  - Journal des recettes et des dépenses de l'étude., 1er janvier 1868 - 31 août 1869; MC/CT/XXIII/83
  - Journal des recettes et des dépenses de l'étude., 1er septembre 1869 - 1er décembre 1873; MC/CT/XXIII/84
  - Journal des recettes et des dépenses de l'étude., 1er décembre 1873 - 31 décembre 1874; MC/CT/XXIII/85
  - Journal des recettes et des dépenses de l'étude., 1er janvier 1875 - 1er octobre 1877; MC/CT/XXIII/86
  - Journal des recettes et des dépenses de l'étude., 1er octobre 1877 - 31 mars 1880; MC/CT/XXIII/87
  - Journal des recettes et des dépenses de l'étude., 1er avril 1880 - 1er octobre 1882; MC/CT/XXIII/88
  - Journal des recettes et des dépenses de l'étude., 1er octobre 1882 - 30 novembre 1886; MC/CT/XXIII/89
  - Journal des recettes et des dépenses de l'étude., 1er décembre 1886 - 30 juin 1890; MC/CT/XXIII/90
  - Journal d'étude., 1er juillet 1890 - 25 mai 1893; MC/CT/XXIII/91
  - Journal d'étude., 25 mai 1893 - 23 novembre 1895; MC/CT/XXIII/92
  - Journal d'étude., 23 novembre 1895 - 31 mai 1898; MC/CT/XXIII/93
  - Journal d'étude., 31 mai 1898 - 14 décembre 1900; MC/CT/XXIII/94
  - Journal d'étude., 14 décembre 1900 - 30 avril 1903; MC/CT/XXIII/95
  - Journal d'étude., 30 avril 1903 - 10 octobre 1905; MC/CT/XXIII/96
  - Journal d'étude., 11 octobre 1905 - 15 avril 1908; MC/CT/XXIII/97
  - Journal d'étude., 15 avril 1908 - 28 octobre 1910; MC/CT/XXIII/98
  - Journal d'étude., 28 octobre 1910 - 31 octobre 1913; MC/CT/XXIII/99
  - Journal d'étude., 31 octobre 1913 - 31 mai 1918; MC/CT/XXIII/100
  - Journal d'étude., 31 mai 1918 - 21 décembre 1920; MC/CT/XXIII/101
  - Journal d'étude., 21 décembre 1920 - 20 novembre 1922; MC/CT/XXIII/102
  - Journal d'étude., 20 novembre 1922 - 20 mai 1924; MC/CT/XXIII/103
  - Journal d'étude., 21 mai 1924 - 21 novembre 1925; MC/CT/XXIII/104
  - Journal d'étude., 21 novembre 1925 - 13 avril 1927; MC/CT/XXIII/105
  - Journal de caisse., 13 avril 1927 - 10 novembre 1928; MC/CT/XXIII/106
  - Journal de caisse., 10 novembre 1928 - 4 avril 1930; MC/CT/XXIII/107
  - Journal de caisse., 4 avril 1930 - 30 juin 1931; MC/CT/XXIII/108
  - Journal de caisse., 1er juillet 1931 - 29 septembre 1932; MC/CT/XXIII/109
  - Journal de caisse., 29 septembre 1932 - 29 décembre 1933; MC/CT/XXIII/110
  - Journal de caisse., 29 décembre 1933 - 30 mars 1935; MC/CT/XXIII/111
  - Journal d'étude., 1er avril 1935 - 5 novembre 1936; MC/CT/XXIII/112
  - Journal d'étude., 15 novembre 1944 - 14 janvier 1947; MC/CT/XXIII/113
- Journal des recettes et des paiements., janvier 1874 - juin 1890; MC/CT/XXIII/114 - MC/CT/XXIII/124
  Egalement appelé Journal des recettes et des paiements d'intérêts de capitaux, arrérages de rentes, loyers, etc.
  - Registre n° 5., janvier-décembre 1874; MC/CT/XXIII/114
  - Registre A., janvier 1875 - mai 1876; MC/CT/XXIII/115
  - Registre B., juin 1876 - octobre 1877; MC/CT/XXIII/116
  - Registre C., novembre 1877 - mars 1879; MC/CT/XXIII/117
  - Registre D., avril 1879 - octobre 1880; MC/CT/XXIII/118
  - Registre E., novembre 1880 - juin 1882; MC/CT/XXIII/119
  - Registre F., juin 1882 - décembre 1883; MC/CT/XXIII/120
  - Registre G., janvier 1884 - juillet 1885; MC/CT/XXIII/121
  - Registre H., août 1885 - mars 1887; MC/CT/XXIII/122
  - Registre I., avril 1887 - avril 1889; MC/CT/XXIII/123
  - Registre J., mai 1889 - juin 1890; MC/CT/XXIII/124
- Répertoire des recettes et dépenses., juin 1854 - août 1862; MC/CT/XXIII/125
  Classement par noms de clients, avec table alphabétique en fin de registre.
- Répertoires des recettes et paiements., 1875-1935; MC/CT/XXIII/126 - MC/CT/XXIII/169
  Recettes et paiements sont présentés par noms de clients et par ordre chronologique, avec en tête de chaque répertoire une table alphabétique.
  Manque le registre B.
  - Registre A., janvier 1875 - 1er août 1876; MC/CT/XXIII/126
    Registre de 404 pages.
  - Registre C., juillet 1878- 1er avril 1880; MC/CT/XXIII/127
    Registre de 400 pages.
  - Registre D., avril 1880 - 1er janvier 1882; MC/CT/XXIII/128
  - Registre E., 1882-1883; MC/CT/XXIII/129
  - Registre F., 1884-1885; MC/CT/XXIII/130
  - Registre G., 1886-1887; MC/CT/XXIII/131
    Registre de 420 pages.
  - Registre H., 1888-1889; MC/CT/XXIII/132
  - Registre I., 1890-1891; MC/CT/XXIII/133
  - Registre J., 1892-1893; MC/CT/XXIII/134
  - Registre K., 1894-1895; MC/CT/XXIII/135
  - Registre L., 1896-1897; MC/CT/XXIII/136
  - Registre M., 1898-1899; MC/CT/XXIII/137
  - Registre N., 1900-1901; MC/CT/XXIII/138
    Registre de 450 pages.
  - Registre O., 1902-1903; MC/CT/XXIII/139
  - Registre P., 1904-1905; MC/CT/XXIII/140
    Registre de 500 pages.
  - Registre Q., janvier 1906 - juin 1907; MC/CT/XXIII/141
  - Registre R., juillet 1907 - décembre 1908; MC/CT/XXIII/142
  - Registre S., 1909; MC/CT/XXIII/143
    Registre de 600 pages.
  - Registre T., 1910; MC/CT/XXIII/144
    Registre de 652 pages.
  - Registre U., 1911; MC/CT/XXIII/145
    Registre de 656 pages.
  - Registre V., 1912; MC/CT/XXIII/146
  - Regsitre W., 1913; MC/CT/XXIII/147
  - Registre X., 1914; MC/CT/XXIII/148
  - Registre Y., 1915; MC/CT/XXIII/149
  - Registre Z., 1916; MC/CT/XXIII/150
  - Registre 1917., MC/CT/XXIII/151
    Registre de 650 pages.
  - Registre 1918., MC/CT/XXIII/152
  - Registre 1919., MC/CT/XXIII/153
    Registre de 644 pages.
  - Registre 1920., MC/CT/XXIII/154
  - Registre 1921., MC/CT/XXIII/155
  - Registre 1922., MC/CT/XXIII/156
  - Registre 1923., MC/CT/XXIII/157
    Registre de 660 pages.
  - Registre 1924., MC/CT/XXIII/158
    Registre de 700 pages.
  - Registre 1925., MC/CT/XXIII/159
  - Registre 1926., MC/CT/XXIII/160
  - Registre 1927., MC/CT/XXIII/161
  - Registre 1928., MC/CT/XXIII/162
  - Registre 1929, MC/CT/XXIII/163
  - Registre 1930., MC/CT/XXIII/164
  - Registre 1931., MC/CT/XXIII/165
  - Registre 1932, MC/CT/XXIII/166
  - Registre 1933, MC/CT/XXIII/167
  - Registre 1934., MC/CT/XXIII/168
  - Registre 1935., MC/CT/XXIII/169
- Journal de cabinet., juillet 1890 - décembre 1953; MC/CT/XXIII/170 - MC/CT/XXIII/206
  Le journal de cabinet contient, dans l'ordre chronologique des actes reçus par le notaire, au nom du client, avec renvoi aux folios du Grand livre, le détail des frais et honoraires de chaque acte avec les causes des recettes et des dépenses.
  Manquent les volumes couvrant les périodes suivantes: 3 juillet 1913 au 23 septembre 1914, 8 octobre 1918 au 29 janvier 1923, 5 juillet 1925 au 4 juillet 1928.
  - Journal de cabinet., 1er juillet 1890 - 29 décembre 1892; MC/CT/XXIII/170
  - Journal de cabinet., 29 décembre 1892 - 21 mars 1895; MC/CT/XXIII/171
  - Journal de cabinet., 20 mars 1895 - 31 mai 1897; MC/CT/XXIII/172
  - Journal de cabinet., 2 juin 1897 - 1er juillet 1899; MC/CT/XXIII/173
  - Journal de cabinet., 1er juillet 1899 - 11 juillet 1901; MC/CT/XXIII/174
  - Journal de cabinet., 11 juillet 1901 - 2 juillet 1903; MC/CT/XXIII/175
  - Journal de cabinet., 2 juillet 1903 - 8 avril 1905; MC/CT/XXIII/176
  - Journal de cabinet., 8 avril 1905 - 8 novembre 1906; MC/CT/XXIII/177
  - Journal de cabinet., 9 novembre 1906 - 4 mars 1908; MC/CT/XXIII/178
  - Journal de cabinet., 5 mars 1908 - 30 juin 1909; MC/CT/XXIII/179
  - Journal de cabinet., 30 juin 1909 - 24 octobre 1910; MC/CT/XXIII/180
  - Journal de cabinet., 24 octobre 1910 - 18 mars 1912; MC/CT/XXIII/181
  - Journal de cabinet., 18 mars 1912 - 2 juillet 1913; MC/CT/XXIII/182
  - Journal de cabinet., 4 septembre 1914 - 15 avril 1916; MC/CT/XXIII/183
  - Journal de cabinet., 15 avril 1916 - 31 juillet 1917; MC/CT/XXIII/184
  - Journal de cabinet., 31 juillet 1917 - 7 octobre 1918; MC/CT/XXIII/185
  - Journal de cabinet., 30 janvier 1923 - 25 mars 1924; MC/CT/XXIII/186
  - Journal de cabinet., 25 mars 1924 - 4 juillet 1925; MC/CT/XXIII/187
  - Journal de cabinet., 5 juillet 1928 - 31 janvier 1930; MC/CT/XXIII/188
  - Journal de cabinet., 1er février 1930 - 17 septembre 1931; MC/CT/XXIII/189
  - Journal de cabinet., 18 septembre 1931 - 12 octobre 1932; MC/CT/XXIII/190
  - Journal de cabinet., 12 octobre 1932 - 30 septembre 1933; MC/CT/XXIII/191
  - Journal de cabinet., 2 octobre 1933 - 17 octobre 1934; MC/CT/XXIII/192
  - Journal de cabinet., 17 octobre 1934 - 24 juillet 1935; MC/CT/XXIII/193
  - Journal de cabinet., 24 juillet 1935 - 5 novembre 1936; MC/CT/XXIII/194
  - Journal de cabinet., 5 novembre 1936 - 4 avril 1938; MC/CT/XXIII/195
  - Journal de cabinet., 4 avril 1938 - 29 septembre 1939; MC/CT/XXIII/196
  - Journal de cabinet., 29 septembre 1939 - 9 mars 1942; MC/CT/XXIII/197
  - Journal de cabinet., 9 mars 1942 - 31 décembre 1943; MC/CT/XXIII/198
  - Journal de cabinet., 3 janvier 1944 - 24 janvier 1946; MC/CT/XXIII/199
  - Journal de cabinet., 24 janvier 1946 - 4 novembre 1947; MC/CT/XXIII/200
  - Journal de cabinet., 5 novembre 1947 - 16 mai 1949; MC/CT/XXIII/201
  - Journal de cabinet., 17 mai 1949 - 16 novembre 1950; MC/CT/XXIII/202
  - Journal de cabinet., 16 novembre 1950 - 21 janvier 1952; MC/CT/XXIII/203
  - Journal de cabinet., 21 janvier 1952 - 4 mars 1953; MC/CT/XXIII/204
  - Journal de cabinet., 4 mars 1953 - 30 avril 1953; MC/CT/XXIII/205
  - Journal de cabinet., 1er mai 1953 - 31 décembre 1953; MC/CT/XXIII/206
- Livres de caisse., septembre 1860 - avril 1893; MC/CT/XXIII/207 - MC/CT/XXIII/210
  - Livre de caisse., septembre 1860 - mars 1863; MC/CT/XXIII/207
  - Livre de caisse., avril 1863 - juillet 1863; MC/CT/XXIII/208
  - Livre de caisse., juin 1889 - juillet 1890; MC/CT/XXIII/209
  - Livre de caisse., juillet 1891 - avril 1893; MC/CT/XXIII/210
- Journal des valeurs., juin 1931 - avril 1947; MC/CT/XXIII/211 - MC/CT/XXIII/215
  Enregistrement des dépôts de titres.
  - Journal des valeurs., 1er juin 1931 - 14 février 1935; MC/CT/XXIII/211
    Journal n° 1.
  - Journal des valeurs., 15 février 1935 - 22 septembre 1937; MC/CT/XXIII/212
    Journal n° 2.
  - Journal des valeurs., 22 septembre 1937 - 15 novembre 1939; MC/CT/XXIII/213
    Journal n° 3.
  - Journal des valeurs., 16 novembre 1939 - 5 juillet 1943; MC/CT/XXIII/214
    Journal n° 4.
  - Journal des valeurs., 6 juillet 1943 - 14 avril 1947; MC/CT/XXIII/215
    Journal n° 5.
- Grand livre des valeurs., juin 1931 - mars 1956; MC/CT/XXIII/216 - MC/CT/XXIII/220
  Chaque registre comporte à la fin une table alphabétique des clients.
  - Grand Livre des valeurs., juin 1931 - novembre 1935; MC/CT/XXIII/216
    Folios 1 à 400.
  - Grand Livre des valeurs., décembre 1935 - novembre 1938; MC/CT/XXIII/217
  - Grand Livre des valeurs., novembre 1938 - novembre 1943; MC/CT/XXIII/218
    Registre n° 2, folios 401 à 800.
  - Grand Livre des valeurs., novembre 1943 - février 1951; MC/CT/XXIII/219
    Registre n° 3, folios 801 à 1200.
  - Grand Livre des valeurs., février 1951 - mars 1956; MC/CT/XXIII/220
    Registre n° 4, folios 1201 à 1600.
- Créanciers., juillet 1864 - juin 1881; MC/CT/XXIII/221 - MC/CT/XXIII/223
  Répertoires des créanciers de l'étude, avec table alphabétique en tête du registre.
  - Créanciers., juillet 1864 - décembre 1869; MC/CT/XXIII/221
  - Créanciers., janvier 1870 - décembre 1874; MC/CT/XXIII/222
  - Créanciers., janvier 1875 - juin 1881; MC/CT/XXIII/223
- Débiteurs., juillet 1864 - juin 1881; MC/CT/XXIII/224 - MC/CT/XXIII/226
  Registres des débiteurs de l'étude (avec table alphabétique en tête).
  - Débiteurs., juillet 1864 - décembre 1869; MC/CT/XXIII/224
  - Débiteurs., janvier 1870 - décembre 1874; MC/CT/XXIII/225
  - Débiteurs., janvier 1875 - juin 1881; MC/CT/XXIII/226
- Honoraires en second., 1835-1935; MC/CT/XXIII/227 - MC/CT/XXIII/229
  Chaque registre comporte en tête une table alphabétique des notaires.
  - Honoraires en second., 1835-1874; MC/CT/XXIII/227
  - Honoraires en second., 1875-1902; MC/CT/XXIII/228
  - Honoraires en second., 1924-1935; MC/CT/XXIII/229
- Certificats de propriété., février 1833 - août 1873; MC/CT/XXIII/230 - MC/CT/XXIII/233
  Registres de copies de certificats de propriété de rentes et de pensions de l'Etat délivrés par le notaire.
  - Certificats de propriété., février 1833 - 12 octobre 1846; MC/CT/XXIII/230
  - Certificats de propriété., 16 octobre 1846 - 28 juillet 1853; MC/CT/XXIII/231
  - Certificats de propriété., 17 octobre 1862 - 11 décembre 1867; MC/CT/XXIII/232
    Registre comportant une table alphabétique en fin de volume.
  - Certificats de propriété., 11 décembre 1867 - 9 août 1873; MC/CT/XXIII/233
- Livres d'enregistrement., mai 1867 - mars 1895; MC/CT/XXIII/234 - MC/CT/XXIII/239
  - Livre d'enregistrement., mai 1867 - décembre 1871; MC/CT/XXIII/234
  - Livre d'enregistrement., mai 1872 - août 1877; MC/CT/XXIII/235
  - Livre d'enregistrement., septembre 1877 - décembre 1881; MC/CT/XXIII/236
  - Livre d'enregistrement., mai 1882 - septembre 1886; MC/CT/XXIII/237
  - Livre d'enregistrement., octobre 1886 - novembre 1890; MC/CT/XXIII/238
  - Livre d'enregistrement., décembre 1890 - mars 1895; MC/CT/XXIII/239
- Registres de comptes d'étude., 1937-1945; MC/CT/XXIII/240 - MC/CT/XXIII/243
  La pagination des registres est continue.
  Manquent les volumes comportant les pages 1 à 700 et 1401 à 2100.